---
title: "Tejus Leao"
author: "Tati Micheletti / Instituto Brasileiro para Medicina da Conservacao"
date: "5 Julho 2023"
output: pdf_document
---

```{r setup, eval = FALSE, include = FALSE}
if(!require("Require")){
  install.packages("Require")
 library("Require")
}
Require("reproducible")
Require("secr")
```


```{r workDir, eval = TRUE, include = FALSE}
wd <- "C://Users//Tati//Documents//GitHub//rats//dataTeju//"
```

## FN Maio 2023
### Leao Teiu

```{r T, echo = FALSE, include = FALSE}
capture <- paste0(wd, "capture1.txt")
detector <- paste0(wd, "detector1.txt")

T1 <- secr::read.capthist(captfile =  capture, 
                           trapfile = detector)
summary(T1)
g0.1 <- secr::secr.fit(T1, model = list(g0 ~ 1, sigma ~ 1), CL = TRUE,
               verify = FALSE, buffer = 200)

densityT1 <- secr::derived(g0.1)
```

Home range results (sigma estimate, lcl = lowe95%CI; ucl = upper95%CI):
```{r, echo = FALSE}
knitr::kable(summary(g0.1)$predicted)
```

Density results (D estimate, lcl = lowe95%CI; ucl = upper95%CI):
```{r, echo = FALSE}
knitr::kable(densityT1)
```

### Leao Ratos

```{r R, echo = FALSE, include = FALSE}
wdr <- "C://Users//Tati//Documents//GitHub//rats//dataRats//"
capture <- paste0(wdr, "capture1.txt")
detector <- paste0(wdr, "detector1.txt")

R1 <- secr::read.capthist(captfile =  capture, 
                           trapfile = detector)

summary(R1)
g0.1r <- secr::secr.fit(R1, model = list(g0 ~ 1, sigma ~ 1), CL = TRUE,
               verify = FALSE, buffer = 200)

densityR1 <- secr::derived(g0.1r)
```

Home range results (sigma estimate, lcl = lowe95%CI; ucl = upper95%CI):
```{r, echo = FALSE}
knitr::kable(summary(g0.1r)$predicted)
```

Density results (D estimate, lcl = lowe95%CI; ucl = upper95%CI):
```{r, echo = FALSE}
knitr::kable(densityR1)
```

## RESULTADOS

Para a área do Leao, 
** Primeira amostragem **
são calculados **12** teius/ha (CI95%: 7-21), 
com home range de **48m** (CI95%: 34-69), e

** Segunda amostragem **
são calculados **12** teius/ha (CI95%: 7-20), 
com home range de **48m** (CI95%: 35-67), e

são calculados **64** ratos/ha (CI95%: 38-107), 
com home range de **10m** (CI95%: 7-14)

Para teiu, os resultados quase não melhoraram... Eu sugeriria mais uma rodada de armadilhagem quando possível. 
