---
title: "Rats Noronha"
author: "Tati Micheletti / Instituto Brasileiro para Medicina da Conservacao"
date: "5 Julho 2023"
output:
  pdf_document: default
  html_document:
    df_print: paged
---

```{r setup, include = FALSE, eval = FALSE}
if(!require("Require")){
  install.packages("Require")
  library("Require")
}
Require("reproducible")
Require("secr")
```

```{r workDir, include = FALSE, eval = TRUE}
wd <- "C://Users//Tati//Documents//GitHub//rats//Rata//OriginalData//"
```

## Rata Janeiro 2023
### Área Aberta
### Desembarque - Buraco das Cabras
```{r DBC, echo = FALSE, include = FALSE, eval = TRUE}
capture <- paste0(wd, "captureJan23.txt")
detector <- paste0(wd, "detectorJan23.txt")

DBC1 <- secr::read.capthist(captfile =  capture, 
                           trapfile = detector)

summary(DBC1)
g0.1 <- secr::secr.fit(DBC1, model = list(g0 ~ 1, sigma ~ 1), CL = TRUE,
               verify = FALSE, buffer = 200)

densityDBC1 <- secr::derived(g0.1)
```

Home range results (sigma estimate, lcl = lowe95%CI; ucl = upper95%CI):
```{r, echo = FALSE}
knitr::kable(summary(g0.1)$predicted)
```

Density results (D estimate, lcl = lowe95%CI; ucl = upper95%CI):
```{r, echo = FALSE}
knitr::kable(densityDBC1)
```

## Rata Fevereiro 2023
### Área Florestal
### Desembarque - Farol
```{r DBF, echo = FALSE, include = FALSE}
capture <- paste0(wd, "captureFeb23.txt")
detector <- paste0(wd, "detectorFeb23.txt")

DBF1 <- secr::read.capthist(captfile =  capture, 
                           trapfile = detector)
summary(DBF1)
g0.2 <- secr::secr.fit(DBF1, model = list(g0 ~ 1, sigma ~ 1), CL = TRUE,
               verify = FALSE, buffer = 200)

densityDBF1 <- secr::derived(g0.2)
```

Home range results (sigma estimate, lcl = lowe95%CI; ucl = upper95%CI):
```{r, echo = FALSE}
knitr::kable(summary(g0.2)$predicted)
```

Density results (D estimate, lcl = lowe95%CI; ucl = upper95%CI):
```{r, echo = FALSE}
knitr::kable(densityDBF1)
```

## Rata Jun 2023
### Area Arbustiva
```{r AA, echo = FALSE, include = FALSE}
capture <- paste0(wd, "captureJun23.txt")
detector <- paste0(wd, "detectorJun23.txt")

AA <- secr::read.capthist(captfile =  capture, 
                           trapfile = detector)
summary(AA)
g0.3 <- secr::secr.fit(AA, model = list(g0 ~ 1, sigma ~ 1), CL = TRUE,
               verify = FALSE, buffer = 200)

densityAA <- secr::derived(g0.3)
```

Home range results (sigma estimate, lcl = lowe95%CI; ucl = upper95%CI):
```{r, echo = FALSE}
knitr::kable(summary(g0.3)$predicted)
```

Density results (D estimate, lcl = lowe95%CI; ucl = upper95%CI):
```{r, echo = FALSE}
knitr::kable(densityAA)
```

## RESULTADOS

Para a área do Desembarque até o Buraco das Cabras, 
são calculados **9** ratos/ha (CI95%: 5-18), 
com home range de **25.54m** (CI95%: 17.50-37.27).  

Para a área do Desembarque até o Farol, 
são calculados **40** ratos/ha (CI95%: 19.9-81.58), 
com home range de **12** (CI95%: 7-18).  

Para a área Arbustiva, 
são calculados **149** ratos/ha (CI95%: 63-351), 
com home range de **8.28** (CI95%: 4-15).  

Obs.: Os dados da Área Arbustiva estão bem ruins na minha opinião. Não acho que a confiança está boa. Se possível, eu sugeriria repetir o grid lá, com uma distância de 12m x 12m, com pelo menos mais uma coluna e uma linha de armadilhas (n = 30) e mais tempo. Eu acho super arriscado planejar a desratização com esses dados. Não ponho minha mão no fogo não. Tivemos muitos problemas: baixa taxa de captura, bicho fugindo, bicho morrendo... Sorry, parceiro, mas eu não arriscaria não.


